【裁判字號】    98,訴,1784
【裁判日期】    990224
【裁判案由】    毒品危害防制條例
【裁判全文】
臺灣臺北地方法院刑事判決              98年度訴字第1784號
公  訴  人  臺灣臺北地方法院檢察署檢察官
被      告  甲○○
上列被告因毒品危害防制條例案件，經檢察官提起公訴（98年度
毒偵字第848號)，因被告於本院準備程序中為有罪之陳述，經本
院合議庭裁定由受命法官獨任以簡式審判程序審理，本院判決如
下：
    主  文
甲○○施用第一級毒品，累犯，處有期徒刑玖月。又施用第二級
毒品，累犯，處有期徒刑伍月，扣案之第二級毒品甲基安非他命
壹包（驗餘淨重零點肆參肆柒公克）沒收銷燬。應執行有期徒刑
拾月，扣案之第二級毒品甲基安非他命壹包（驗餘淨重零點肆參
肆柒公克）沒收銷燬。
    事  實
一、甲○○前因施用毒品案件，經依臺灣臺中地方法院、臺灣士
    林地方法院先後2次裁定送觀察、勒戒後，第1次施用毒品無
    繼續施用毒品之傾向，由臺灣臺中地方法院檢察署檢察官以
    87年度偵字第21937號不起訴處分；第2次施用毒品有繼續施
    用毒品之傾向，由臺灣士林地方法院判處有期徒刑10月，並
    於民國90年1月3日戒治期滿。又因施用第一級毒品海洛因案
    件，經臺灣臺中地方法院以90年度訴字第897 號判決處有期
    徒10月確定，於95年7 月18日假釋期滿執行完畢。竟又基於
    施用第1級毒品海洛因、第2級毒品甲基安非他命之犯意，分
    別於97年5 月23日下午2時、3時許，在臺北市○○區○○街
    89巷15號住處附近公園廁所內，先後施用第2 級毒品甲基安
    非他命、及施用第1級毒品海洛因各1次，嗣於97年5月24日1
    時10分，駕駛車號5707-KM 號自小客車，行經臺北市萬華區
    ○○○路2段97號前為警攔檢盤查，扣得其持有第2級毒品甲
    基安非他命1包(驗餘淨重0.4347公克）。後為警帶回警局並
    採集其尿液化驗，除確認其施用第2 級毒品甲基安非他命外
    ，並查獲其另施用第1級毒品海洛因。
二、案經臺北市政府警察局萬華分局報請臺灣臺北地方法院檢察
    署檢察官偵查起訴。
    理  由
一、上開事實業據被告甲○○於本院審理時坦承不諱，並有扣案
    甲基安非他命1 包在案，且有交通部民用航空局醫務中心鑑
    定書、搜索扣押筆錄及扣押物品目錄表、相關扣案物品照片
    可證；而被告採尿送驗之結果，其尿液確呈海洛因於體內代
    謝還原之嗎啡、甲基安非他命陽性反應，此亦有臺北市政府
    警察局偵辦毒品案件尿液檢委驗單及台灣尖端先進生技醫藥
    股份有限公司濫用藥物尿液檢驗報告書在卷足憑，事證明確
    ，被告上開犯行應堪認定。
二、核被告所為，係犯毒品危害防制條例第10條第1項及第2項之
    施用第1級及第2級毒品罪；而其持有扣案之第2 級毒品甲基
    安非他命之行為，既意在供己施用，為施用第2 級毒品甲基
    安非他命之高度行為所吸收，不另論罪。另查被告前因毒品
    案件，經臺灣士林地方法院判處有期徒刑10月確定，而於95
    年7 月18日假釋期滿執行完畢，此有臺灣高等法院被告前案
    紀錄表在卷可查，其於5 年以內故意再犯本件有期徒刑以上
    之刑之罪，應論以累犯，並依法加重其刑。又被告所犯上開
    2 罪間，犯意各別，行為互異，應依數罪併罰分論並處罪刑
    再定其應執行之刑。爰審酌被告之素行不佳，有多次施用第
    1、2級毒品之犯行，犯罪後部分坦承犯行，及施用毒品係自
    殘行為，損害自己之健康等一切情狀，其所犯2 罪分別量處
    有期徒刑9月、5月，並定其應執行之刑為有期徒刑10月。至
    扣案之第2級毒品甲基安非他命1包(驗餘淨重0.4347公克)，
    則應依毒品危害防制條例第18條第1 項前段之規定，沒收銷
    燬之。
據上論斷，應依刑事訴訟法第273條之1第1 項、第299條第1項前
段，毒品危害防制條例第10條第1項、第2項、第11條第2 項、第
18條第1項前段，刑法第11條前段、第47條第1 項、第51條第5款
，判決如主文。
本案經檢察官林冠佑到庭執行職務。
中    華    民    國    99    年     2    月    24    日
                  刑事第四庭    法  官  呂政燁
以上正本證明與原本無異。
如不服本判決應於收受送達後10日內向本院提出上訴書狀，並應
敘述具體理由；其未敘述上訴理由者，應於上訴期間屆滿後20日
內向本院補提理由書（均須按他造當事人之人數附繕）「切勿逕
送上級法院」。
                                書記官  呂欣穎
中    華    民    國    99    年     2    月    24    日
附錄本案論罪科刑法條全文：
毒品危害防制條例第10條
施用第一級毒品者，處 6 月以上 5 年以下有期徒刑。
施用第二級毒品者，處 3 年以下有期徒刑。
毒品危害防制條例第11條
持有第一級毒品者，處 3 年以下有期徒刑、拘役或新臺幣 5 萬
元以下罰金。
持有第二級毒品者，處 2 年以下有期徒刑、拘役或新臺幣 3 萬
元以下罰金。
持有第一級毒品純質淨重十公克以上者，處 1 年以上 7 年以下
有期徒刑，得併科新臺幣 1 百萬元以下罰金。
持有第二級毒品純質淨重二十公克以上者，處 6 月以上 5 年以
下有期徒刑，得併科新臺幣 70 萬元以下罰金。
持有第三級毒品純質淨重二十公克以上者，處 3 年以下有期徒
刑，得併科新臺幣 30 萬元以下罰金。
持有第四級毒品純質淨重二十公克以上者，處 1 年以下有期徒
刑，得併科新臺幣 10 萬元以下罰金。
持有專供製造或施用第一級、第二級毒品之器具者，處 1 年以
下有期徒刑、拘役或新臺幣 1 萬元以下罰金。

司法院資訊處製作；財團法人民間司法改革基金會備份。
